【裁判字號】    89,上易,335
【裁判日期】    890317
【裁判案由】    傷害
【裁判全文】
臺灣高等法院刑事判決                            八十九年度上易字第三三五號
    上訴人  即
    被      告  乙○○○
右上訴人因傷害案件，不服臺灣板橋地方法院八十八年度易字第四三五一號，中華民
國八十八年十二月十五日第一審判決（起訴案號：臺灣板橋地方法院檢察署八十八年
度偵字第二一四一一號）提起上訴，本院判決如左：
    主  文
上訴駁回。
    事  實
一、乙○○○與甲○○二人係鄰居關係，平日即相處不睦，於民國（下同）八十八年
    三月間，乙○○○之子賴景生與媳柯秀卿所營原夆食品有限公司之動產遭甲○○
    查封，定期於同年九月七日執行拍賣，致心生不滿，竟夥同姓名、年籍不詳之成
    年男子二名，於八十八年九月四日下午六時許，在其原位於臺北縣三重市○○○
    路三三巷四十號二樓住處樓上即三樓甲○○住宅之樓梯口，共同基於普通傷害之
    犯意聯絡，由該二不詳名男子分持鋁棒各一支（未據扣案）、乙○○○則以徒手
    ，三人共同毆打甲○○，致甲○○受有右上臂前側瘀血傷三乘三公分、腹部上方
    瘀血傷二乘二公分、左前膝瘀血傷三乘三公分及左手背瘀血傷二乘三公分之傷害
    。
二、案經甲○○訴由臺灣板橋地方法院檢察署檢察官偵查起訴。
    理  由
一、訊據上訴人即被告乙○○○否認有何於右揭時地共同傷害告訴人甲○○之犯行，
    辯稱：當天下午六時許，伊在臺北市○○路中興銀行上班從事清潔工作，未遇到
    雪花，也沒有打甲○○，又該樓梯口不可能站立二、三人，且告訴人之傷勢有可
    能是自己製造云云。惟查：
    （一）、右揭犯罪事實，業據告訴人甲○○迭於偵查、原審及本院調查時指訴綦
            詳，核與隔離訊問之證人即同住上址四十號三樓鄰人黃國芳於原審結稱
            ：「當時我在家唸書，約六時許，我聽到吵鬧聲，我開木門，透過鐵門
            看到在庭被告乙○○○與二個不詳姓名之成年男子，該二詳名男子我未
            見過，他們二人各拿一支鋁棒打甲○○..... 我開門之前有聽到賴廖心
            心與甲○○在謾罵，接著我開門就看到那二個男子在打甲○○，賴廖心
            心也在現場罵，我一開門，他們三人見到我就跑掉了」（見原審第二十
            七頁所附之八十八年十二月一日審判筆錄）等語之情節相符，並有其所
            繪之相關位置圖附卷可稽，再依被告提出之現場照片觀之，該樓梯口為
            一般公寓之樓梯口，可站立數人。
    （二）、又被告於原審供稱伊平時星期六上班有時至下午三時許，有時至下午五
            時許，若週休二日則星期六不上班等語（見原審卷第十三頁、第十四頁
            ），而八十八年九月四日案發當日係星期六，非週休二日，核與前揭所
            辯是日下午六時許仍在上班乙情已有不合，且縱被告於當天上班至下午
            五時許，亦可能於返回住處後始肇犯行，況被告於原審復自承伊無法舉
            證不在場等語（見原審卷第二十七頁反面）。
    （三）、再自卷附之驗傷診斷書觀之（見偵查卷第六頁），自訴人所受之傷害有
            右上臂前側瘀血傷三乘三公分、腹部上方瘀血傷二乘二公分、左前膝瘀
            血傷三乘三公分及左手背瘀血傷二乘三公分等，依常情判斷，應非自己
            製造之傷勢，再告訴人受傷之部位遍及上臂前側、腹部上方、左前膝，
            被告現年為六十二歲，經核其年籍無訛，顯非被告一人之力所能致之，
            加之證人黃國芳亦證稱目睹另二個男子亦有參與，足徵告訴人指訴，被
            告與不詳名成年男子二人共同毆打屬實。
    綜上所述，被告所辯，顯係卸責之詞，不足採信，事證已明，被告所指八十八年
    十月十日上午十一時，與他人發生爭執之事，與本件無關，是其聲請傳喚證人劉
    月霞、劉仁雄、陳東城部分，即無必要，被告犯行洵堪認定。至被告所提告訴人
    另對被告提起詐欺案及給付票款事件，亦與被告是否成立本件傷害案無涉，附此
    敘明。又被告雖選任廖耀昌為辯護人，但廖耀昌並非律師，不應准許。
二、核被告所為，係犯刑法第二百七十七條第一項之普通傷害罪。被告與二不詳姓名
    之成年男子間，有犯意聯絡及行為分擔，皆為共同正犯。
三、原審依刑法第二十八條、第二百七十七條第一項、第四十一條，罰金罰鍰提高標
    準條例第一條前段、第二條規定，並於審酌被告徒以細故，不思理性解決，反夥
    眾欺凌，動輒毆人之犯罪動機、目的、手段，告訴人所受傷情及犯後未與告訴人
    和解，猶飾詞圖卸，足見其了無悔意等一切情狀，量處拘役五十日，並諭知易科
    罰金之折算標準。並以鋁棒二支雖係供本件傷害犯行所用之物，惟未據扣案，且
無證據足資證明確為被告或該二名不詳姓名成年男子所有，不為沒收之宣告。經
    核原判決認事用法，並無不合，量刑亦屬妥適，被告上訴意旨否認犯行，為無理
    由，應予駁回。
據上論斷，應依刑事訴訟法第三百六十八條，判決如主文。
本案經檢察官張啟彬到庭執行職務。
中      華      民      國      八十九      年    三    月     十七     日
                              臺灣高等法院刑事第二十四庭
                                  審判長法  官  陳  貽  男
                                        法  官  帥  嘉  寶
                                        法  官  李  世  貴
右正本證明與原本無異。
不得上訴。
                                        書記官  魏  汝  萍
中      華      民      國      八十九      年    三    月    二十一    日
附錄：本判決論罪科刑法條全文
刑法第二百七十七條
傷害人之身體或健康者，處三年以下有期徒刑，拘役或一千元以下罰金。
犯前項之罪，因而致人於死者，處無期徒或七年以上有期徒刑；致重傷者，處三年以
上十年以下有期徒刑。


司法院資訊處製作；財團法人民間司法改革基金會備份。
